【裁判字號】    97,易,2831
【裁判日期】    970822
【裁判案由】    竊盜
【裁判全文】
臺灣臺中地方法院刑事判決              97年度易字第2831號
公  訴  人  臺灣臺中地方法院檢察署檢察官
被      告  丙○○
                    （現另案在臺灣臺中監獄執行中）
上列被告因竊盜案件，經檢察官提起公訴（97年度偵緝字第1440
、1441、1442號），被告於準備程序就被訴事實為有罪之陳述，
本院裁定改行簡式審判程序，判決如下：
    主  文
丙○○竊盜，累犯，處有期徒刑肆月，減為有期徒刑貳月。又竊
盜，累犯，處有期徒刑肆月，減為有期徒刑貳月。又踰越安全設
備竊盜，累犯，處有期徒刑柒月。又踰越安全設備竊盜，累犯，
處有期徒刑柒月。應執行有期徒刑壹年肆月。
    犯罪事實
一、丙○○前因犯誣告罪，經本院臺中簡易庭判處有期徒刑3月
    ，復因適用中華民國九十六年罪犯減刑條例，裁定減為有期
    徒刑1月又15日確定，送監執行，於民國96年7月16日縮刑期
    滿執行完畢。詎丙○○不知悔改，不思以一己之力循由正當
    途徑獲取財物，竟分別基於意圖為自己不法所有之犯意，分
    別為下列竊盜行為：
  (一)於96年4月7日16時30分，在臺中市北區○○○○街41號之臺
    中基督教會內，以徒手竊取乙○○所有之東芝牌L20型筆記
    型電腦1台、捷元牌外接硬碟1個、隨身碟1個、讀卡機1台、
    記憶卡2張，得手後逃離現場，並將上開竊的之財物變賣換
    取現金花用殆盡。
  (二)於96年4月18日9時，在臺中市○○區○○路1段238巷13樓之
    榮耀基督教會，以徒手竊取甲○○○所有之黑色長背帶皮包
    1只【內有身分證、健保卡、提款卡各1張、郵局存摺1本、
    印章1顆、鑰匙1串、金戒指2枚及現金新臺幣（下同）9千元
    ），得手後隨即逃離現場，除現金及金戒指取走供己花用外
    ，其餘竊得財物則都丟棄於教會後面之大水溝。
  (三)於97年1月7日16時，在臺中市○區○○路2段18-18號1樓之
    基督教會，先以石頭打破窗戶玻璃，再伸手打開窗戶開關後
    毀越窗戶安全設備之方式，侵入上開教會內，以徒手竊取戊○○所有之現金1000元及電腦主機1台。得手後，並正準備
    離去，適為返回之戊○○發現，丙○○旋主動認錯並交還該
    電腦主機，惟1000元，則隱瞞並未交出而離去。
  (四)於97年1月15日中午12時，至臺中市○區○○路288號教會，
    以徒手破壞該教會辦公室氣窗上鋁條進入之毀越氣窗安全設
    備方式，侵入該教會辦公室內，並躲藏在該教會內之其他教
    室休息等候，迨至翌日（16日）凌晨2、3時，再徒手竊取丁○○所有置於辦公室內之電腦主機1台。得手後，旋即逃離
    現場。
  (五)嗣於97年3月3日15時30分，在臺中市○○路337號9樓之2基
    督大使命教會，為李敏椿發覺報警後當場查獲。另經丁○○
    報警處理，經警在臺中市○區○○路288號之屋內，採得指
    紋13枚，經送內政部警政署刑事警察局比對結果其中7枚為
    屬丙○○所有，因而查獲上情。
二、案經臺中市警察局第二分局、第三分局及第五分局分別報請
    臺灣臺中地方法院檢察署檢察官偵查起訴。
    理  由
一、訊據被告丙○○對於前揭犯罪事實均坦承不諱，且據證人乙○○、甲○○○、丁○○、戊○○、李敏椿等人分別於警詢
    時證述明確，並有臺中市警察局第三分局現場勘查報告（含
    附件）、內政部警政署刑事警察局指紋鑑驗書（含附件）各
    份附卷可稽。又犯罪事實一、(三)、(四)所示教會之窗戶具有防
    閑之效用，為安全設備，被告自該氣窗內進入行竊，已使該
    氣窗失其防閑作用，自係踰越安全設備。而被告竊取前開既
    遂，足認其顯有為自己不法所有之意圖。被告自白核與事實
    相符，事證明確，其犯行均堪認定。
二、核被告所為，分別係犯刑法第320條第1項普通竊盜罪（犯罪
    事實欄一、(一)、(二)部分犯行）、第321條第1項第2款之毀越
    安全設備竊竊盜罪（犯罪事實欄一、(三)、(四)部分犯行）。公
    訴人認被告就犯罪事實一、(四)所為係犯刑法第321條第1項第
    1款、第2款之加重竊盜罪嫌，惟查，被告係用手扳開氣窗鋁
    條破壞辦公室窗戶玻璃等安全設備後進入前揭教會內竊取財
    物，且被告所進入行竊地點為教會辦公室，並無證據證明該
    教會及辦公室於夜間仍有人在內居住，客觀上亦非屬有人居
    住之建築物，是被告就此部分所為與刑法第321條第1項第1
    款之構成要件有間，此部分應僅論以刑法第321條第1項第2
    款之加重竊盜罪，附此敘明。又查，被告前因犯誣告罪，經
    本院臺中簡易庭判處有期徒刑3月，復因適用中華民國九十
    六年罪犯減刑條例，裁定減為有期徒刑1月又15日確定，送
    監執行，於96年7月16日縮刑期滿執行完畢，有臺灣高等法
    院被告前案紀錄表1份在卷可按，其受徒刑之執行完畢，5年
    以內故意再犯本案犯罪事實欄一、(三)、(四)所示有期徒刑以上
    之罪，均為累犯，應依刑法第47條第1項之規定，就犯罪事
    實一、(三)、(四)部分之犯行，各加重其刑。爰審酌被告前有多
    次竊盜前科，素行不佳，其僅因缺錢花用，即犯本案竊盜犯
    行，本案犯罪之動機、目的、手段、品行及智識程度、犯罪
    所生之危害，及被告犯後坦承犯行，態度尚佳等一切情狀，
    分別量處如主文所示之刑。又被告就犯罪事實一、(一)、(二)之
    犯罪時間係於96年4月24日前，且無中華民國九十六年罪犯
    減刑條例所規定不得減刑之情形，爰依同條例第2條第1項第
    3 款之規定，分別減輕其等宣告刑至2分之1，並與所犯犯罪
    事實欄一、(三)、(四)部分之犯行，定其應執行之刑。
據上論斷，應依刑事訴訟法第273條之1第1項、第299條第1項前
段，刑法第320條第1項、第321條第1項第3款、第47條第1項、第
51條第5款，中華民國九十六年罪犯減刑條例第2條第1項第3款，
刑法施行法第1條之1，判決如主文。
中    華    民    國     97     年    8   月     22   日
                    刑事第六庭  法  官  戴博誠
上正本證明與原本無異。
如不服本判決，應於送達後10日內向本院提出上訴狀（須附繕本
），上訴於臺灣高等法院臺中分院。
上訴書狀如未敘述理由，應於上訴期間屆滿後20日內補提理由書
於本院。
                                書記官  林政佑
中    華    民    國     97     年    8   月     22   日
【附錄論罪科刑法條】
刑法第320條第1項：
意圖為自己或第三人不法之所有，而竊取他人之動產者，為竊盜
罪，處 5 年以下有期徒刑、拘役或 5 百元以下罰金。
刑法第321條第1項第2款：
犯竊盜罪而有左列情形之一者，處6月以上、5年以下有期徒刑：
二、毀越門扇、牆垣或其他安全設備而犯之者。


司法院資訊處製作；財團法人民間司法改革基金會備份。
